臺灣彰化地方法院刑事判決　　　　　　　94年度交訴字第62號
公　訴　人　臺灣彰化地方法院檢察署檢察官
被　　　告　乙○○　男　32歲.
選任辯護人　陳浩華律師
上列被告因業務過失致死等案件，經檢察官提起公訴（94年度調
偵字第114號），本院裁定以簡式審判程序審理後，並判決如下
：
    主   文
乙○○服用酒類，不能安全駕駛動力交通工具而駕駛，累犯，處
有期徒刑肆月，如易科罰金，以參佰元折算壹日；又從事業務之
人，因業務上之過失致人於死，累犯，處有期徒刑陸月，如易科
罰金，以參佰元折算壹日。應執行有期徒刑捌月，如易科罰金，
以參佰元折算壹日。
    事  實
一、乙○○前因違反毒品危害防制條例案件，經台灣南投地方法
    院分別判處有期徒刑7月、4月，2罪接續執行，於民國91年7
    月29日執行完畢。其係南投縣南投市○○○路172號「甲聖
    工業股份有限公司」（下稱甲聖公司）之司機，乃從事駕駛
    業務之人。其於93年11月15日21時15分許，在彰化縣某客戶
    處飲酒後，業已達不能安全駕駛動力交通工具之程度，理應
    注意飲酒後，吐氣所含酒精濃度超過每公升0.25毫克以上者
    ，將為酒力所困，辨識力、注意力、反應力均不如常，依規
    定不得駕車，竟貿然駕駛車牌號碼5G─813號曳引車，欲返
    回甲聖公司。同日21時30分許，乙○○駕駛前開曳引車沿彰
    化縣彰興路由西往東方向行駛，途經該路一段之大肚橋涵洞
    前，本應注意汽車之裝載，應依規定，裝載貨物不得超過核
    定之總重量，及汽車行駛時，駕駛人應注意車前狀況，並隨
    時保持必要之安全措施，而依當時情形，客觀上又無不能注
    意之情事，其能注意竟疏未注意其所駕駛之車牌號碼5G─81
    3號曳引車經交通部核定之總重量為35噸，竟未依規定，運
    載鑄鐵達38.17噸（超重3.17噸）行駛，前方適有彰化縣警
    察局交通隊第三分隊在該路段執行取締酒後駕車之勤務，沿
    路擺設警示燈、三角錐、「停車檢查」立型告示牌等警告標
    誌，乙○○竟未減速慢行，仍駕駛前揭曳引車前行，致煞避
    不及，失控自後擦撞同向停放在前方，正接受檢查之由郭家
    豪所駕駛之車牌號碼6919—FY號自小貨車，再追撞停在前開
    自小貨車前方，亦在受檢之由陳振川所駕駛之車牌號碼5468
    —JW號自小客車，乙○○再衝撞原站立於警示燈後方26.7公
    尺處（中間隔有開啟警示燈之巡邏車1台、三角錐8個、立型
    告知牌1個）執行勤務之員警楊明峰，致楊明峰受有多發性
    外傷導致出血性休克，送醫延至同日21時55分許不治死亡。
    乙○○於肇事後下車協助救助被害人，並向在場警員自動陳
    明係肇事司機（後並接受裁判）。警員隨後於即對黎明昌測
    試其呼氣酒精濃度，發現其呼氣中所含酒精濃度為每公升
    0.37毫克。
二、案經乙○○自首暨彰化縣警察局彰化分局報請臺灣彰化地方
    法院檢察署檢察官相驗後簽分偵查起訴。
    理  由
一、上開犯罪事實，業據被告於警、偵訊時及本院審理時供認不
    諱，核與被害人楊明峰之妻甲○○、證人郭家豪、陳振川之
    證述相符，並有被告之吐氣酒精濃度測試單、刑法第一百八
    十五條之三案件測試觀察紀錄表各一紙、道路交通事故現場
    圖及調查報告表、台灣化學纖維股份有限公司彰化本區地磅
    單、彰化縣警察局道路交通事故初步分析研判表、台灣彰化
    地方法院檢察署勘驗筆錄、驗斷書及相驗屍體證明書各一份
    、事故現場照片等附卷為證。按汽車駕駛人飲酒後吐氣所含
    酒精成分超過每公升0.25毫克以上者，不得駕車；行經臨時
    障礙道路，應減速慢行，作隨時停車之準備；貨車裝載貨物
    不得超過核定之總重量及汽車行駛時，駕駛人應注意車前狀
    況，並隨時採取必要之安全措施，以避免危險之發生，道路
    交通安全規則第114條第2款、第93條第1項第3款、第79 條
    第1項第1款、第94條第3項分別定有明文，並為駕駛人之被
    告所應注意。被告依當時情形，應能注意上開規定，竟疏未
    注意於飲酒後，酒後吐氣含酒精成份已達每公升0.37毫克之
    不能安全駕駛動力交通工具程度，仍駕駛前揭曳引車，而行
    經肇事地點，猶疏未注意前方為警設置路障執行取締酒後駕
    車勤務之狀況，且因不勝酒力，及未依規定超載3.17噸行駛
    ，致車輛較不易操控，而失控撞及被害人楊明峰致死而肇事
    ，其之駕駛行為有過失已明。從而，事證明確，被告之過失
    犯行已堪認。
二、核被告乙○○所為，係犯刑法第185條之3之酒後駕車罪及同
    法第276條第2項之業務過失致人於死罪。被告所犯上開罪名
    間，犯意各別，行為互殊，應分論併罰之。又被告有事實欄
    所載之前科紀錄（詳卷附之臺灣高等法院被告全國前案紀錄
    表），其受有期徒刑執行完畢後，5年內再犯本件有期徒刑
    以上之罪，均為累犯，應依刑法第47條之規定，各加重其刑
    。又被告酒後駕車肇事因而致人死亡，且依法應負刑事責任
    ，是就業務過失致人於死罪部分，應依道路交通管理處罰條
    例第86條第1項之規定，加重其刑。再者，被告於肇事後，
    偵查機關未發覺前，下車協助救助被害人，主動向警察坦承
    肇事並接受裁判，有被告之警訊筆錄在卷可佐，堪認其所為
    合乎自首之要件，是過失致死部分，應依刑法第62條前段之
    規定，減輕其刑，爰先遞加而後減。爰審酌被告在酒後已達
    絕對不能安全駕駛狀態，猶貿然駕車上路，復未遵守交通規
    則，致執勤之警員楊明峰死亡，惡性實屬重大，不宜輕縱，
    惟念其犯後坦承罪行，態度良好、深表悔意，並參以被告事
    後已與被害人家屬達成和解（有彰化市調解委員會調解書可
    參）等一切情狀，分別量處如主文所示之刑，並諭知易科罰
    金之折算標準，及定其應執行之刑，並諭知易科罰金之折算
    標準，以示懲儆。
據上論結，依刑事訴訟法第273條之1第1項、第299條第1項前段
，刑法第276條第2項、第185條之3、第62條前段、第41條第1項
前段、第2項、第47條、第51條第5款，道路交通管理處罰條例第
86條第1項，罰金罰鍰提高標準條例第1條前段、第2條，判決如
主文所示之刑。
本案經檢察官楊忠城到庭執行職務。
中　　華　　民　　國　　94　　年　　7　　月　　12　　 日
                  刑事第二庭          法  官  宋恭良
以上正本證明與原本無異。
如不服本判決，應於判決送達後十日內，向本院提出上訴狀（須
附上訴狀繕本）。
告訴人或被害人對於判決如有不服具備理由請求檢察官上訴者，
其上訴期間之計算係以檢察官收受判決正本之日期為準。
中　　華　　民　　國　　94　　年　　7 　　月　　13　　日
                                      書記官  劉玫金
附錄本案論罪科刑法條全文：
刑法第185條之3：
服用毒品、麻醉藥品、酒類或其他相類之物，不能安全駕駛動力
交通工具而駕駛者，處一年以下有期徒刑、拘役或三萬元以下罰
金。
刑法第276條第2項：
從事業務之人，因業務上之過失犯前項之罪者，處五年以下有期
徒刑或拘役，得併科三千元以下罰金。
